ja: 芸術・エンターテイメント > パーティー・お祝い > ギフト > 生花・花束: デイジー; ユリ; 蘭; バラ; ひまわり; チューリップ
pl: Sztuka i rozrywka > Przyjęcia i świętowanie > Wręczanie prezentów > Kwiaty cięte: Stokrotki; Lilie; Orchidee; Róże; Słoneczniki; Tulipany
vi: Nghệ thuật và giải trí > Tiệc và tổ chức tiệc > Quà tặng > Hoa tươi: Hoa cúc; Hoa loa kèn; Hoa lan; Hoa hồng; Hoa hướng dương; Hoa tulip
da: Kunst og underholdning > Fest og fejring > Gavegivning > Nyplukkede blomster: Tusindfryd; Liljer; Orkideer; Roser; Solsikker; Tulipaner
nb: Kunst og underholdning > Fest og feiring > Gaver > Friske blomster: Tusenfryd; Liljer; Orkideer; Roser; Solsikker; Tulips
nl: Kunst en entertainment > Feestelijke gelegenheden > Cadeaus > Verse snijbloemen: Madeliefjes; Lelies; Orchideeën; Rozen; Zonnebloemen; Tulpen
cs: Umění a zábava > Párty a oslavy > Dárky > Řezané květiny: Kopretiny; Lilie; Orchideje; Růže; Slunečnice; Tulipány
el: Τέχνες & Ψυχαγωγία > Πάρτι & γιορτή > Προσφορά δώρων > Φρέσκα κομμένα λουλούδια: Μαργαρίτες; Κρίνα; Ορχιδέες; Τριαντάφυλλα; Ηλίανθοι; Τουλίπες
ko: 아트/엔터테인먼트 > 파티/축하 행사 > 선물 > 생화: 데이지; 백합; 난초; 장미; 해바라기; 튤립
pt-PT: Artes e lazer > Festas e celebrações > Oferta de presentes > Flores frescas: Margaridas; Lírios; Orquídeas; Rosas; Girassóis; Túlipas
pt-BR: Artes e entretenimento > Festas e comemorações > Dar presentes > Flores recém-cortadas: Margaridas; Lírios; Orquídeas; Rosas; Girassóis; Tulipas
ru: Искусство и развлечения > Вечеринки и праздники > Подарки > Свежие цветы: Маргаритки; Лилии; Орхидеи; Розы; Подсолнухи; Тюльпаны
en: Arts & Entertainment > Party & Celebration > Gift Giving > Fresh Cut Flowers: Daisies; Lilies; Orchids; Roses; Sunflowers; Tulips
fr: Arts et loisirs > Fêtes et soirées > Cadeaux > Fleurs coupées fraîches: Marguerites; Fleurs de lys; Orchidées; Roses; Tournesols; Tulipes
sk-SK: Umenie a zábava > Večierky a oslavy > Rozdávanie darčekov > Čerstvé rezané kvety: Sedmokrásky; Ľalie; Orchidey; Ruže; Slnečnice; Tulipány
hr-HR: Umjetnost i zabava > Zabava i proslava > Darivanje > Svježe rezano cvijeće: Tratinčice; Ljiljani; Orhideje; Ruže; Suncokreti; Tulipani
fi: Taide ja viihde > Juhlat > Lahjojen antaminen > Leikkokukat: Päivänkakkarat; Liljat; Orkideat; Ruusut; Auringonkukat; Tulppaanit
sv: Konst och underhållning > Fest och firande > Presenter > Snittblommor: Tusenskönor; Liljor; Orkidéer; Rosor; Solrosor; Tulpaner
de: Kunst & Unterhaltung > Party & Feiern > Schenken > Frische Schnittblumen: Gänseblümchen; Lilien; Orchideen; Rosen; Sonnenblumen; Tulpen
zh-TW: 藝術/娛樂 > 派對和節慶 > 禮品 > 鮮切花: 雛菊; 百合; 蘭花; 玫瑰; 向日葵; 鬱金香
it: Arte e svago > Party e festeggiamenti > Regali > Fiori freschi recisi: Margherite; Gigli; Orchidee; Rose; Girasoli; Tulipani
sl-SI: Kultura in zabava > Zabava in praznovanje > Obdarovanje > Sveže rezano cvetje: Marjetice; Lilije; Orhideje; Vrtnice; Sončnice; Tulipani
es: Arte y ocio > Fiestas y celebraciones > Regalos > Flores recién cortadas: Margaritas; Lirios; Orquídeas; Rosas; Girasoles; Tulipanes
tr: Sanat ve Eğlence > Parti ve Kutlamalar > Hediyelik Eşyalar > Taze Çiçekler: Papatyalar; Zambaklar; Orkideler; Güller; Ayçiçekleri; Laleler
th: ศิลปะและความบันเทิง > ปาร์ตี้และการเฉลิมฉลอง > การให้ของขวัญ > ดอกไม้สด: ดอกเดซี่; ดอกลิลลี่; กล้วยไม้; กุหลาบ; ดอกทานตะวัน; ดอกทิวลิป
zh-CN: 艺术与娱乐 > 聚会/庆典 > 礼品赠送 > 鲜花: 雏菊; 百合花; 兰花; 玫瑰; 向日葵; 郁金香
hu: Művészet és szórakoztatás > Buli és ünneplés > Ajándékozás > Frissen vágott virágok: Százszorszépek; Liliomok; Orchideák; Rózsák; Napraforgók; Tulipánok
ro-RO: Artă și divertisment > Petreceri > Cadouri > Flori proaspăt tăiate: Margarete; Crini; Orhidee; Trandafiri; Floarea-soarelui; Lalele
bg-BG: Изкуства и развлечения > Парти и празненства > Подаръци > Свежи цветя: Маргаритки; Лилии; Орхидеи; Рози; Слънчогледи; Лалета
lt-LT: Menai ir pramogos > Vakarėliai ir šventės > Dovanų įteikimas > Skintos gėlės: Ramunėlės; Lelijos; Orchidėjos; Rožės; Saulėgrąžos; Tulpės